臺灣新竹地方法院交通事件裁定　　　　　93年度交聲字第171號
移
聲明異議人
即受處分人　甲○○
右列異議人因違反道路交通管理處罰條例案件，對交通部公路總
局新竹區監理所於93年8月11日所為之竹監自字第裁50—Ｅ00000
000號違反道路交通管理事件裁決處分，聲明異議，本院裁定如
左：
    主  文
異議駁回。
    理  由
一、按受處分人，不服第八條主管機關所為之處罰，得於接到裁
    決書之翌日起二十日內，向管轄地方法院聲明異議；又交通
    法庭認為聲明異議無理由者，應以裁定駁回之，道路交通管
    理處罰條例第87條第1項、道路交通案件處理辦法第19條，
    分別定有明文。
二、復按汽車駕駛人，駕駛汽車肇事致人受傷或死亡，應即採取
    救護或其他必要措施，並向警察機關報告，不得駛離，逃逸
    者吊銷駕駛執照，道路交通管理處罰條例第62條第1項定有
    明文。次按，駕駛動力交通工具肇事，致人死、傷而逃逸者
    ，應處以六月以上五年以下有期徒刑，刑法第185條之4亦定
    有明文，而此二條文規定之目的係處罰行為人肇事後又故意
    逃逸之行為，不但予以刑事處分並予以行政處分以公權力剝
    削其再駕車上路之權利；又所謂「逃逸」，並不在於行為人
    離開現場之距離有多遠或行為人事後是否有再返回現場，只
    要行為人在甫肇事後，非因報警、叫救護車等為救護傷者之
    因素離開現場（縱使為此原因，也應在聯絡第三人後儘速返
    回現場），即屬之。
三、原裁決意旨略以：聲明異議人即受處分人甲○○駕駛車號Ｏ
    Ｆ—9315號自小客車於民國93年8月4日下午11時10分許，在
    新竹縣新豐鄉○○村○○道旁，疏未注意與由被害人江增信
    所駕騎之車號ＢＸＨ—075號重型機車發生交通事故，為新
    竹縣警察局員警舉發：「(1)酒後駕車經警方查獲酒測值為0.
    71ＭＧ／Ｌ超過標準，(2)駕駛汽車肇事致人受傷逃逸」之竹
    縣警交字第Ｅ00000000號舉發違反道路交通管理事件通知單
    ，異議人於收受違規通知單後，於同年月11日至原處分機關
    接受裁罰，原處分機關遂以違反道路交通管理處罰條例第35
    條第1項第1款及第62條第1項之規定，裁處罰緩新臺幣（下
    同）四萬九千五百元，並吊銷駕駛執照，終身禁考，該裁決
    書並由異議人之委託人林梅香女士當場簽收，並於同日先繳
    納罰緩四萬九千五百元，然尚未執行吊銷駕駛執照處分。惟
    異議人於收受裁決書後不服，於同年月11日向原處分機關提
    出陳述，稱其未察覺與人擦撞致人受傷，全屬在不知情之情
    形下駛離，並非故意肇事逃逸（酒精濃度超過規定標準，因
    而肇事致人受傷部分未聲明異議），經原處分機關轉請原舉
    發單位即新竹縣警察局竹北分局調查結果，仍認受處分人有
    前揭違規行為，惟異議人仍不服查覆結果，於同年月31日向
    原處分機關提出聲明異議等情。
四、聲明異議意旨略以：聲明異議人即受處分人甲○○確於93年
    8月4日下午11時10分許駕駛車號ＯＦ—9315號自小客車行經
    新竹縣新豐鄉○○村○○道旁，然因當地未有任何照明設備
    ，不知與人擦撞，故在不知情下駛離現場，從而異議人並無
    肇事逃逸之意思，爰依法聲明異議，並請准將原裁決處分撤
    銷等語。
五、本院之認定：
    經查，異議人甲○○固不否認於前揭時、地酒後駕駛上開自
    小客車乙情，然堅詞否認有任何肇事逃逸之犯行。惟，異議
    人於民國93年8月14日下午5時30分許，在新竹縣湖口鄉湖口
    工業區內某處飲酒後，明知已不能安全駕駛動力交通工具，
    猶駕駛車號ＯＦ—9315號自小客車上路，嗣於同日晚間11時
    10分，行經新竹縣新豐鄉○○村○○○○道，即因不勝酒力
    及未注意他方來車而撞擊江增信所騎乘車號ＢＸＨ—075號
    重型機車，致江增信受有右胸壁鈍挫傷之傷害，異議人於肇
    事致江增信成傷後，未對江增信施以必要之救護或報警處理
    即驅車離去，嗣警於同日晚間11時50分在新豐鄉○○路春城
    汽車旅館查獲甲○○，並於翌（5）日凌晨0時5分許，對甲
    ○○施以呼氣酒精濃度測試，其測試值達每公升0.71毫克之
    事實，業經異議人於臺灣新竹地方法院檢察署93年度偵字第
    4684號偵訊中坦承屬實，且經證人即被害人江增信於偵訊中
    證述綦詳，復有當事人酒精測試濃度數據紙一紙、道路交通
    事故調查報告表（一）、（二）各一份及東元綜合醫院診斷
    證明書（乙種）一紙附於前開卷內可資參照，並經本院調閱
    上開卷宗核閱無訛。異議人雖辯稱其不知與被害人江增信發
    生車禍，然，依上開道路交通事故調查報告表及異議人與被
    害人之車損照片共六幀（附於上開偵查卷第20至22頁），當
    時天候係晴天，路面乾燥、無缺陷、無障礙物，視距亦良好
    ，且異議人之自小客車左前車頭並有多處刮痕，而被害人江
    增信之重型機車左邊腳踏板處亦破損，可以想見二車當時撞
    擊力道並非輕微，況車損部位撞擊點係在異議人自小客車駕
    駛座之左前方，實難認異議人對發生車禍渾然未覺，異議人
    所辯事發當時天色昏暗，不曉得發生車禍而無肇事逃逸之情
    事，顯不足採。再者，異議人因服用酒類，不能安全駕駛動
    力交通工具而駕駛，及駕駛動力交通工具肇事，致人受傷而
    逃逸，經本院竹北簡易庭以93年度竹北交簡字第333號判決
    分別判處有期徒刑二月、有期徒刑六月，應執行有期徒刑七
    月確定，亦經本院調閱上開刑事案件卷宗查核無誤，並有臺
    灣高等法院前案紀錄表一紙在卷可參，異議人上開酒後駕車
    且肇事逃逸之事實，應堪認定。
六、綜上所述，異議人所為確實有違反前揭道路交通管理處罰條
    例之規定，原處分機關依道路交通管理處罰條例第35條第1
    項第1款、第62條第1項及第67條第1項規定裁處異議人罰鍰
    四萬九千五百元，永久吊銷其駕駛執照，自93年9月1日起終
    身不得考領駕駛執照，核無違誤，本件異議人之異議為無理
    由，自應將其異議駁回。
七、據上論斷，應依道路交通案件處理辦法第19條，裁定如主文
    。
中　　華　　民　　國　　94　　年　　2 　　月　　22　　日
                          交通法庭法  官  遲中慧
以上正本證明與原本無異。
如不服本裁定，應於裁定送達後五日內向本院提出抗告狀。
中　　華　　民　　國　　94　　年　　2 　　月　　22　　日
                                  書記官  江靜玲
